臺灣高等法院刑事判決　　　　　　　　　　　八十九年度重上更(五)字第二七號
　　上　訴　人
　　即　被　告　乙○○
　　選任辯護人　黃哲東
右上訴人因貪污治罪條例等案件，不服臺灣桃園地方法院八十一年度訴字第一五六三
號，中華民國八十二年五月十四日第一審判決（起訴案號：臺灣桃園地方法院檢察署
八十一年度偵字第七七三三、七七三六、八○○○、八一九○、八五六○、一一九七
七、一一九七八號），提起上訴，經判決後，由最高法院第五次發回更審，本院判決
如左：
    主  文
原判決關於乙○○部分撤銷。
乙○○依據法令從事公務之人員，對於主管之事務，直接圖利，處有期徒刑伍年，褫
奪公權貳年。
    事  實
一、乙○○原任職桃園縣警察局大園分局蘆竹分駐所警員，為依據法令從事公務之人
    員，有取締賭博性電動玩具之職務。適有甲○○負責管理桃園縣蘆竹鄉○○路六
    十四號之「黃金遊樂場」為其所轄管區，曾於民國八十一年五月二十七日簽報上
    級配合取締該遊樂場有賭博性電動玩具，八十一年七月三十日下午四時五十分許
    ，蘆竹分駐所執行桃園縣警察局大園分局「正心專案」，取締前開「黃金遊樂場
    」，乙○○亦參與執行，當日查獲該遊樂場後，蘆竹分駐所所長馬榮宗即率員警
    至現場展開取締之後續工作，連同賭資、金屬探測器一支、監視器七台及監看電
    視四台一併扣案，再通知調度車輛將扣案之電動賭博機具運送至蘆竹分駐所後方
    之蘆竹消防小隊之保管場，搬運至同日晚上十一時五十分許，僅運走查扣之金樸
    克一百七十五台，而大型跑馬二台、大型俄羅斯輪盤一台之機台（已先拆走ＩＣ
    板零件）則留於現場，未及搬運。馬榮宗見時間已晚，便囑在現場之員警先行返
    回，俟翌（三十一）日再行載運，並命管區警員乙○○在現場看守大型機台後離
    去。翌日（即八十一年七月三十一日）凌晨零時四十分許，甲○○（經本院以常
    業賭博罪判處有期徒刑一年二月確定，已執行完畢）因上開大型機台三台價值不
    斐，見員警均已離開，僅餘管區警員乙○○一人在場看守，欲以同型假機台調換
    查扣之大型機台，以減少損失，乃連絡貨車，調派人手，將事先備妥之空殼假機
    台大型跑馬二台、大型俄羅斯輪盤一台載至現場，以調換查扣之前開大型機台，
    乙○○明知上開扣案之大型機台共三台係甲○○等犯罪之重要證據不得偽造及任
    意處分，且奉所長馬榮宗命其在現場看守，第二天始再搬運，竟對於其主管之事
    務，明知違反法令，而基於不法圖利該遊樂場管理負責人甲○○之犯意，違抗上
    級命令，同意甲○○派來之人以事先備妥之空殼假機台調換查扣之前開大型機台
    ，乙○○再帶領載運假機台之貨車至蘆竹消防小隊旁空地卸放，該三台真正遭查
    扣之大型機台則為甲○○保留於遊樂場內現場，而使用偽造關係他人刑事案件之
    證據，對主管之事務直接圖利他人（圖利價值如後所述），隨即回蘆竹分駐所交
    差。同日臺灣桃園地方法院檢察署檢察官高碧霞內勤值日受理移送偵辦之「黃金
    遊樂場」賭博案件，認為案情疑點甚多，適桃園縣警察局大園分局長偕刑事組長
    至臺灣桃園地方法院檢察署洽公，經丙○察官以該案件相詢，二人面告以據蘆竹
    分駐所呈報所有機台均已依規定查扣載走，由警方集中保管。至同日下午二時許
    ，甲○○始趁隙派員前去「黃金遊樂場」拆解上開遭查扣之大型機台三台，並連
    絡楊永松（經原審判刑確定）代為安排貨車準備倉庫藏匿機台，楊永松隨以電話
    向不知情之合泰托運行徐楊月娥叫車，徐楊月娥即調派亦不知情之司機謝文正於
    是日下午五時三十分許駕貨車一輛至前開「黃金遊樂場」，楊永松則另自他處調
    派貨車二輛協助載運，甲○○另指派「黃金遊樂場」之經理簡富明與陳力慶等人
    在場搶搬大型機台，將之載至楊永松所有租予甲○○使用位於桃園市○○路二六
    三號之倉庫藏匿。同日晚上八時許，司機謝文正返回上開遊樂場載運未被查扣之
    四十八台金樸克時，正被檢察官高碧霞與薛維平至現場查看遊樂場取締之情形，
    當場查獲（經本院前審函台北市遊藝場商業同業公會查詢結果，一台中古大型跑
    馬值約新台幣（以下同）二百萬元、中古大型俄羅斯輪盤值八十萬元，拆除ＩＣ
    板依序約值五十萬元、四十萬元，是上開大型機台三台於拆除ＩＣ板後尚共值一
    百四十萬元）。
二、案經桃園縣警察局大園分局報請台灣桃園地方法院檢察署檢察官偵查起訴。
    理  由
一、訊據上訴人即被告乙○○對於當日參與取締查獲「黃金遊樂場」，並受命看守扣
    案之大型機台三台，伊於凌晨擅自載送回警局，而伊所押送回警局之三台大型機
    台，嗣後查驗均為假貨之事實，均坦承不諱，惟矢口否認有何不法犯行，辯稱：
    伊派至桃園縣警察局大園分局蘆竹分駐所擔任勤區警員僅三個多月，經驗、歷練
    不足，與轄內黃金遊樂場業主甲○○不認識，且遊樂場由伊查報取締，不可能圖
    利而允許業者調包機台，七月三十一日零時四十分許，看管時間太久很累，因業
    者派人至現場向伊表示受分駐所委請前來幫忙搬運，伊一時疏失准其拆解搬運，
    並親見當場拆解。扣案機台由伊親自押車至蘆竹消防小隊堆置，不知途中為何遭
    掉包，且大型機台內ＩＣ板已先由警局拆下查扣，所餘空殼殘值不多，無利可圖
    等語。
二、惟查：
(一)警方於八十一年七月三十日下午四時五十分許，執行取締，查獲「黃金遊樂場」
    ，連同賭資、金屬探測器一支、監視器七台及監看電視四台一併扣案，再通知調
    度車輛將扣案之電動賭博機具運送至蘆竹分駐所後方之蘆竹消防小隊之保管場，
    搬運至同日晚上十一時五十分許，僅運走查扣之金樸克一百七十五台，而將大型
    跑馬二台、大型俄羅斯輪盤一台（已先拆走ＩＣ板零件）留於現場，未及搬運，
    分駐所所長馬榮宗見時間已晚，便囑在現場之員警先行返回俟翌日再行載運，並
    命被告在現場看守大型機台後離去等情，並據證人即蘆竹分駐所所長馬榮宗在偵
    查中證述在卷（見偵字第八０００號卷第三十至三六頁），並有現場紀錄及移送
    機關自行保管贓證物品清單、扣押物品清單在卷可參（見偵字第七七三三號卷第
    八至十頁）。
(二)次查，被告坦承於右開時地看管扣案賭博性電動玩具之大型機台跑馬二台、俄羅
    斯輪盤一台，其後並親自押車運回分駐所後方之消防小隊堆置。然蘆竹消防小隊
    旁保管場內堆放之大型機台三台均係空殼之假機台，內無機件，僅有一些生鏽或
    陳舊之零件，內部為單純合板所釘，裡面有幾根電線。而七月三十一日傍晚被楊
    永松運送至桃園巿桃鶯路二六三號倉庫藏放，嗣經檢察官查獲而載至台灣桃園地
    方法院檢察署贓物庫外保管現場置放之大型機台三台，機件無缺，外觀良好，與
    查扣之機種、數量相符，其上並有警方於七月三十日查扣當時之噴漆號碼之情，
    業據檢察官勘驗屬實，製有勘驗筆錄在卷（見偵字第八０００號卷第二八頁、二
    九頁），並有照片二十二張附卷足稽（見偵字第八０００號卷第十五至二十頁、
    第五九至六三頁、第六七至六九頁）及扣案機台可資佐證。觀之以上真假機台外
    觀差異性甚大，一目了然，且機台笨重體積龐大，須經長時間拆解成細部始方便
    移動，竟在被告目視看管下遭業者替換，若無隱情，孰能置信。
(三)雖被告辯稱可能係業主於押車途中掉包，伊因天黑一時未能察知云云。證人即「
    黃金遊樂場」負責人甲○○雖亦附和其說，謂其在被告押解途中派人前往掉包云
    云。查依被告所辯，伊因疏忽同意業者拆解，並親自在場目睹拆解過程後，又親
    自押解上車，伊押解上開機上車後，該電玩店內已經沒有扣案之大型跑馬和輪
    盤機了等語（見本院更(五)卷第五一頁至五四頁）。惟查：上開大型機台三台體
    積龐大，未經拆解根本無法直接抬出該「黃金遊樂場」現場大門之事實，為被告
    在本院更(五)審訊問時供明在卷（見本院更(五)卷第五二頁），而查：事實上上開大
    型機台係甲○○至七月三十一日下午二時許，始另派技師前來「黃金遊樂場」拆
    解，以供謝文正等搬運，當日並拆解至下午五時三十分，始由謝文正等搬運上車
    之事實，為「黃金遊樂場」之經理簡明富在偵查中供明在卷，簡明富供稱：「（
    七月三十一日你們如何去搬運機台？）下午二點多，看到了技師在分解大機台，
    有十多個少爺在搬機台，有二台貨車來。是技師叫來。我們叫技師小郭，到天快
    黑時，開始搬運，技師押車，搬到那邊我不知。後來繼續要搬運小台，在九點多
    時被檢察官抓到。」（見偵字第七七三六號卷第七八頁）等語，並經謝文正一再
    供述係下午到場搬運甚明，顯見本案扣案之大型機台三台係翌日即七月三十一日
    下午二時許才開始拆解，則七月三十一日凌晨零時四十分被告在現場時，業者根
    本未拆解本案三台大型機台之情事，則應亦無於凌晨將上開拆解後之大型機台運
    出「黃金遊樂場」之動作無訛。是被告辯稱親見業者找人拆解大型機台並搬運上
    車，至於中途遭調包，伊完全不知情云云，顯不實在。則李炫衍在偵查中供稱：
    「黃金遊樂場大型電玩是我們掉包的。掉包當時我在店外。我帶四、五個人去。
    店是下午被抓，因大型機無法拆，我們一直拖時間說找不到技師，到晚上八點
    多找到廢機，是用兩台大貨車裝假機來，我們調幾個人約五、六人現場，自
    將近凌晨一點多開始拆了二、三個鐘頭搬到房外卡車載走，然後載假機的車就
    開來停在門口，我就押車帶真的機去倉庫，假機在現場，我離開現場時已三
    點多了」等語（見八十一年偵字第八五六０號卷第一六九頁），嗣於本院更(四)改
    稱：「有大型跑馬二台，大型俄羅斯輪盤一台留在現場：：我派了四部車去，均
    為貨車，有六．四噸、八．八噸、三．七五噸，還有一部可能是六．四噸或六．
    八噸，車身的顏色均為藍色，派幾個人去我忘了，當天我人在附近，但不敢去現
    場，我另外有再派二部車上載著不堪使用的機台，是六．四及八．八噸。」云云
    （見本院更(四)卷第三五頁），亦顯不實在，況其前後所述，復相矛盾，尤不足採
    。參以甲○○倘於當日凌晨派人將跑馬及俄羅斯輪盤機台折解以調包方法運走，
    何須於當日下午再派人前來折解，並僱請貨車司機至「黃金遊樂場」搬運？況依
    甲○○偵查中所述，其拆運至凌晨三點，惟證人即警員王美瀛迭次証稱被告係凌
    晨二點半回到分駐所（見八十一年偵字第八０００號卷第三六頁反面、三八頁）
    ，足見甲○○所言不實。而依證人甲○○在本院所言，其派四部貨車至現場拆運
    ，另派二部貨車載運不堪使用之機台以資掉換，則拆運時有四部貨車，被告押車
    至消防小隊空地時卻僅餘二部貨車，被告焉能毫無所覺？凡此益徵證人甲○○所
    言純屬迴護之詞，不足採信，其供稱當日凌晨找人拆解搬運擅自調包之詞，亦顯
    有不實。上開機台於七月三十一日凌晨馬榮宗等離去，至下午前根本均未拆解，
    仍在原處，應係下午始經李炫衍以為鋒頭暫過，派人回現場拆解並載運無誤。至
    證人即貨車司機連銘雄於原審雖証稱曾應甲○○之請到桃園南崁南竹路搬運物件
    ，嗣再將所運機運回原處，然其無法說明載運之時日及貨車數量，且稱搬運之
    機台為小型台（見原審卷第九一、九二頁），故其縱有搬運機台情形，顯非本案
    之大型機台無誤。其證詞不足為有利被告之認定。參諸證人即搬運司機謝文正在
    偵查中證稱：「在鶯桃路二六三號倉庫現場，查獲的跑馬機輪盤的按鍵及組合
    的看板銀幕是我載的，中間的跑馬運動台和輪盤主機台是另二輛營業小貨車載的
    」、「我今天（七月三十一日）下午五時左右出發到現場（應係五時三十分到達
    ），店裡面的人拆小按鍵台及看板等到我車上，我開到鶯桃路二六三號，另二輛
    小貨車隨後趕到，跟在我車上三個店裡面的人叫我先讓小貨車卸載之後再輪到我
    卸貨，卸完後再回到南竹路現場裝載就被查獲。」（見偵字第八０００號卷第五
    頁及偵字第七七三六號卷第六一頁反面），足證警方所查扣之大型機台於七月三
    十一日凌晨被告所稱由伊押車載走之時間，根本沒有拆解，亦均未載走，而留在
    現場甚明，而業者恐被發現，始延至下午及晚上趁隙以貨車載至他處倉庫藏放無
    誤。則被告辯稱伊親見拆解機台，並搬運上車，中途始遭暗中調包一節，顯不實
    在。被告實有同意業者調包，以假機台由伊押送回警局充數之事實，已甚明顯。
(四)被告雖復辯稱因警方無力拆卸大型機台，向由業者配合警方拆運，故當日看守之
    際，始准業者拆運云云。但查當日凌晨並無拆解機台之事實，被告押車回警局已
    無誤會而載運假貨及被調包之餘地，已如前述。且查：證人即分駐所所長馬榮宗
    証稱當時因大型機台無法搬運，故命被告看管，以便天亮後再找人來搬等語（見
    偵字第八０００號卷第三十頁反面至三二頁反面、一二九頁、一六八頁）。被告
    亦供承馬榮宗僅命其看管機台，未有指示將會請人來拆運機台，而其於業者來搬
    運時並未向分駐所請示事情之真實性（見偵字第八０００號卷第八三頁、一三八
    頁）。查被告既受所長之命看管機台，卻任令業者拆運機台，而完全未請示或知
    會所方長官或同事，顯與常情不符。況證人即所長馬榮宗、警員楊吉川、龔家成
    均証稱搬運過程中業者均無參與（見八十一年偵字第八０００號卷第一六七頁、
    本院更(四)卷第四八頁反面至四九頁反面）。證人楊吉川、龔家成並証稱未聽到主
    管（即馬榮宗）叫遊樂場的人幫忙搬，或叫他們找人來拆機台或搬機台（見本院
    更(四)卷第四九頁反面至五十頁）。證人即警員張榮和復証稱：「依其取締遊樂場
    之經驗，從來沒有遊樂場的人會出來說要幫我們拆機台或幫忙請貨車搬運。通常
    均是警員找工具來拆，如果警方不會拆解，就找轄區鐵工廠來拆。警方絕對不會
    找業者來拆，如果在現場有找到業者，警方會先將人帶到警局做筆錄，機台慢慢
    搬，沒找到的人，則早已逃掉了」、「警員不找業者幫忙，是因上級有要求基層
    員警應與業者撇清關係，故警員不可能查扣，又請業者來搬運。」（見本院更(四)
    卷第四九頁反面至五十頁），是被告所辯，亦顯與警方辦案常規有違。被告既參
    與查獲本件大型遊樂場賭博案，而明知上開大型機台係本案重要證據，且明知其
    同仁係在時候已晚無法覓人拆解搬運大型機之情況下撤離，並受命留守現場看
    管機，卻同意業者以假機台調換，並押運假機至消防隊旁空地停放，顯有圖
    利業者甲○○之意。
(五)桃園縣警察局大園分局12.園警刑字第一五二四一號函雖謂：「本分局查獲賭
    博性電動玩具大型機台未及搬運時，均由各分、駐派出所視勤務狀況自行調派警
    力看管，並未限定勤區警員看管」（見本院上更(二)卷第四六頁），惟證人張榮和
    、龔家成並証稱：「通常取締遊樂場不會只是勤區警員一人去辦，通常是一組人
    員一起去，搬運機台通常是大家一起做，只是勤區警員必須負責最後的收尾，這
    不一定是搬運機台，有時筆錄還沒有問完，他也要問完，端看當時還有何事沒有
    做完，通常都是由主管來指定他要做何工作。」（見本院更(四)卷第五十頁反面）
    。被告自承為「黃金遊樂場」所在地之勤區警員，且當時奉所長馬榮宗之命看管
    機台，則看管機台自屬其主管之事務。又該扣案機台乃業主甲○○持以經營賭場
    所用，為其賭博犯行之証據。
(六)又查扣大型跑馬二台、大型俄羅斯輪盤一台，查扣之時係完整，且均插電營業中
    之事實，為馬榮宗供述甚明及參與查緝之警員楊吉川在報告中述明在卷（見偵字
    第八ＯＯＯ號卷第九五頁、第一Ｏ五頁至一Ｏ五頁反面），且為被告在偵查中坦
    認查扣之機台，機件完好是真機台，在本院供承均插電營業中屬實（見同偵字卷
    第一四二頁反面及本院更(五)卷第五二頁），足見甲○○在警訊中稱本案三台大型
    機缺零件云云，並不實在。又上開機台如屬全新並含ＩＣ板，則其價格甚昂（
    大型俄羅斯輪盤值四百萬元、大型跑馬值五百萬元），如為中古機台則價格低於
    新品甚多（俄羅斯輪盤值八十萬元、大型跑馬值二百萬元），如為拆除ＩＣ板後
    ，中古之大型俄羅斯輪盤約值四十萬元，中古之大型跑馬約值五十萬元，此有台
    北市遊藝場商業同業公會八十三年八月二十三日北市遊會金字第０四四號、八
    十八年三月二十二日北市遊會來字第００一號函在卷可稽（見本院更(一)卷第十
    二頁、本院更(三)卷第七五頁）。被告對本案查扣之大型機台之上開價值，亦無意
    見，並早在調查中即自承大型跑馬一台約值二百五十萬元至二百八十萬元，大型
    俄羅斯輪盤一台約值一百三十萬元至一百五十萬元（見偵字第八五六０號卷第一
    七０頁）。證人甲○○於本院更(四)審時並証稱：「當晚警察取締只拆走ＩＣ，在
    警員撤離之前，我們沒有拆解或拿走任何零件」等語（見本院更(四)卷第三五頁反
    面），雖上開機台已經台灣桃園地方法院檢察署在同案被告判決執行完畢時而一
    併銷毀，此有臺灣桃園地方法院檢察署函覆本院在卷，並有該函所附之檢察官沒
    收處分命令影本一件在卷可參（見本院更(五)卷第六七、六八頁），但依上開所述
    ，足見查扣之上開大型機台三台每台當時仍有四、五十萬元之價值，否則甲○○
    不致於在機台被拆除ＩＣ板後仍設法調包取回，上開認定價格，應屬可採。是該
    等未搬運之大型機台（大型跑馬二台、大型俄羅斯輪盤一台）乃價值高昂且屬業
    主觸犯賭博罪之重要證物，不能任由業主自行搬運，亦不得同意調換，被告身為
    警員對此知之甚詳，況其受命看管至翌日，以待分駐所覓人搬運，自有妥為保管
    之職責。然其卻任令業者掉包，將汰換之舊機台運回消防隊旁空地以資充數，其
    有違法且圖利之意圖灼然至明。
(七)被告對「黃金遊樂場」可能經營賭博性電玩之情形，於本案取締前，固曾向當時
    主管林德錢報告，並於八十一年五月二十七日以書面正式呈報轉送大園分局，業
    據林德錢證述屬實（見八十二年上訴字第五七０八號卷第六九頁），並有被告所
    簽之「治安情報資料報告」附卷可稽。而蘆竹分駐所新所長馬榮宗於八十一年七
    月接任，被告亦即以口頭再向其報告上情，馬榮宗根據被告之報告而安排八十一
    年七月三十日之取締行動，亦據證人馬榮宗證述屬實（見八十二年上訴字第五七
    ０八號卷第五八頁），並有桃園縣警察局大園分局八十二年十月二十日園警督字
    第一０九七二號函在卷可稽。被告雖主動查報並參與取締黃金遊樂場，惟查報取
    締與看管証物乃屬二事，非謂有查報取締即必無事後關於証物之圖利。被告於取
    締後被指定在現場看守警方未及搬運之大型跑馬二台、大型俄羅斯輪盤一台（先
    拆走ＩＣ板零件），此等機台均由國外進口，無巿售品可資代替，且價值甚昂，
    業如上述，證人甲○○復自承掉包之目的在減少損失（見本院更(四)卷第三五頁）
    ，上開證據既經查扣，非依法律規定，自不得由被告任意同意調包及發還，被告
    違抗上級命令同意調包，自係違法行為，其有圖利甲○○之犯意及行為，至為明
    確，不因其先前主動查報並參與取締即得卸免其責，而辯護人辯稱其同意調換扣
    案證據之行為，未違背法令，殊不足採。
(八)綜上各節，被告所辯不足採信。本件事證明確，被告犯行堪以認定。
三、查被告原任職桃園縣警察局大園分局蘆竹分駐所管區警員，為依據法令從事公務
    之人員，對於主管之事務（被指定看管查扣大型機台），竟基於不法圖利「黃金
    遊樂場」管理負責人甲○○（因常業賭博罪經本院判決有罪確定）之犯意，允諾
    調換假機台，且將假機台送往消防隊空地擺放作為扣案之證據，直接圖利他人，
    係犯修正前貪污治罪條例第六條第一項第四款之對於主管之事務，直接圖利罪（
    修正前該罪之法定刑為最重本刑為五年以上有期徒刑，得併科新臺幣一百萬元以
下罰金；八十五年十月二十三日修正公布後之該罪，最重法定本刑為五年以上有
    期徒刑，得併科新臺幣三千萬元以下罰金；依刑法第二條第一項但書規定比較上
    述新舊法，以修正前之貪污治罪條例較有利於被告，又該條例至九十年十一月七
    日再經修正為：對於非主管或監督之事務，明知違背法令，利用職權機會或身分
    圖自己或其他私人不法利益，因而獲得利益者，處五年以上有期徒刑，得併科新
    臺幣三千萬元以下罰金，法之刑責與本次修正前相同。該次修正之構成要件雖較
    嚴格，惟本件既成立犯罪，且依九十年十一月七日之修正規定亦構成犯罪，依刑
    第二條第一項但書規定，自應適用修正前之行為時法。即依修正前之貪污治罪條
    例第六條第一項第四款予以處罰）及刑法第一百六十五條之使用偽造關係他人刑
    事案件之證據罪。其所犯上開二罪間，有方法結果之牽連犯關係，應從一重之對
    於主管之事務，直接圖利罪處斷。
四、原審關於乙○○部分（甲○○、楊永松均已判刑確定），予以論罪科刑，固非無
    見。惟查原判決上開部分：(一)主文漏未記載「依據法令從事公務之人員」，即有
    違誤。(二)事實欄未認定被告圖利他人之價額（扣案之大型機台三台），尚有未合
。(三)按貪污治罪條例已於八十五年十月二十三日及九十年十一月七日兩次修正公
    布施行，被告犯罪後法律已有變更，原審於八十二年五月十四日判決未及比較新
    舊法之過用，即有未洽。被告上訴仍執前詞否認犯罪，雖無理由，然原判決上述
    部分既有可議，自應由本院將之撤銷改判。爰審酌被告甫擔任基層警員，查報勤
    區內不法賭博電玩，竟於取締後圖利業者，允其調包以假機台充作扣案証物，影
    響警譽及檢察官之偵辦，犯後復飾詞圖卸等一切情狀，量處如主文第二項所示之
    刑，並宣告褫奪公權二年。
據上論斷，應依刑事訴訟法第三百六十九條第一項前段、第三百六十四條、第二百九
十九條第一項前段，修正前行為時貪污治罪條例第二條前段、第六條第一項第四款、
第十六條、第十七條，刑法第十一條前段、第二條第一項但書、第一百六十五條、第
五十五條、第三十七條第二項，判決如主文。
本案經檢察官鄭龍照到庭執行職務。
中      華      民      國    九十一    年      五      月     十五     日
                              台灣高等法院刑事第十庭
                                  審判長法  官  溫  耀  源
                                        法  官黃  金  富
                                        法  官  何  菁  莪
右正本證明與原本無異。
如不服本判決應於收受送達後十日內向本院提出上訴書狀，其未敘述上訴之理由者並
得於提起上訴後十日內向本院補提理由書（均須按他造當事人之人數附繕本）。
                                        書記官  吳  瑞  英
中      華      民      國    九十一    年      五      月     十六     日
附錄：本案論罪科刑法條全文
修正前貪污治罪條例第二條前段：
依據法令從事公務之人員，犯本條例之罪者，依本條例處斷。
貪污治罪條例第六條第一項第四款：
有左列行為之一者，處五年以上有期徒刑，得併科新臺幣一百萬元以下罰金：
四、對於主管或監督之事務，直接或間接圖利者。
